【裁判字號】    88,上訴,4008
【裁判日期】    890203
【裁判案由】    毒品危害防制條例
【裁判全文】
臺灣高等法院刑事判決                          八十八年度上訴字第四八號
    上  訴  人
    即  被  告  乙○○
    指定辯護人  本院甲○辯護人
右上訴人因毒品危害防制條例案件，不服臺灣桃園地方法院八十八年度訴字第五七一
號，中華民國八十八年七月十五日第一審判決（起訴案號：臺灣桃園地方法院檢察署
八十八年度偵字第五七三八號）提起上訴，本院判決如左：
    主  文
原判決撤銷。
乙○○連續販賣第二級毒品，處有期徒刑柒年肆月。
扣案之安非他命計拾包（驗餘後淨重二三．七七公克）沒收銷燬之、分裝袋計壹
佰柒拾玖個、電子秤壹個、0000000000號行動電話壹支均沒收；犯罪所得
財物新台幣陸仟元應沒收，如全部或一部不能沒收時，以其財產抵償之。
        事  實
一、乙○○（綽號阿不拉）前曾因違反麻醉藥品管理條例案件，經臺灣桃園地方法院
    於民國（下同）八十三年間判處有期徒刑八月、有期徒刑五年二月，並定應執行
    刑為有期徒刑五年六月，於八十三年七月十四日經本院判決上訴駁回確定；又因
    竊盜案件，經臺灣桃園地方法院於八十三年間判處有期徒刑十月，於八十三年八
    月十六日經本院判決上訴駁回確定；前後二案再經更定執行刑為有期徒刑六年，
    刑期自八十三年八月十九日起算，於八十五年七月五日因縮刑假釋出監，刑期應
    至八十八年十月二十五日屆滿，尚在假釋期間，仍不知悛悔，明知安非他命係屬
    毒品危害防制條例第二條所規範之毒品，未經許可不得持有、施用、販賣或轉讓
    ，竟意圖營利，並基於概括之犯意，連續自八十八年三月間起至八十八年四月間
    止，以0000000000號行動電話（未扣案）與丙○○、丁○○連絡，雙
    方約定在桃園縣楊梅鎮附近地點交貨，前後三次分別以每一小包新台幣（下同）
    一千元、二千元、三千元之價格，非法販賣予丙○○、丁○○二人（一起合資購
    買），總計取得價款為六千元。嗣丙○○、丁○○於八十八年四月十二日十六時
    二十五分許，在桃園縣楊梅鎮○○○街七八號三樓丙○○承租之房間內，為警查
    獲並扣得其等共有施用毒品安非他命所用之吸食器二組、殘渣袋八只、玻璃球管
    三支；因鄭、蕭二人供述所施用之毒品安非他命來源係向乙○○購買時，經丁○○打前揭行動電話與乙○○連絡，表示欲購買一萬元安非他命，而約定在桃園縣
    楊梅鎮○○○街天成醫院露天停車場內交貨，乙○○依約前往時，為埋伏警員查
    獲，並扣得其所有毒品安非他命計三十三包（驗餘後淨重二三．七七公克）、供
    預備販賣毒品安非他命所用之分裝袋計一百七十九個，而未遂。另在桃園縣中壢
    市○○路八八巷七二號乙○○住處搜索到其所有，供販賣安非他命秤重所用之電
    子秤一個。
二、案經桃園縣警察局八德分局報請台灣桃園地方法院檢察署檢察官偵查起訴。
        理  由
一、右揭事實訊據被告乙○○，其矢口否認有販賣毒品安非他命之行為，辯稱：係丙○○、丁○○與伊共同買進安非他命施用，伊並未販賣安非他命云云。惟查：
  (一)本案被告為警查獲之前揭粉末計三十三包，經送鑑定之結果，確屬毒品安非他命
    無訛，驗餘後淨重二三．七七公克，包裝重八．三公克，有法務部調查局八十八
    年六月九日第00000000號檢驗通知書一紙附卷可稽。
  (二)證人丙○○於警訊詳確指證：八十八年四月十二日十六時二十五分許，在桃園縣
    楊梅鎮○○○街七八號三樓房間內，查獲安非他命微量殘餘袋八只、吸食器二組
    、玻璃球管三支...是我和丁○○共有，安非他命是向被告購得，前後共購買三
    次（見偵查卷第十七頁）。於檢察官偵查中供稱：我是吸食前一、二天買的，我
    都打行動電話給他0000000000號，都在他車上給貨的，買過二、三次
    ，都是在三月中旬買的，一、二千元一小包（見偵查卷第三０頁）。在原法院審
    理中仍供稱：八十八年三月中旬... 共買過二、三次，至多買三千元，有時一、
    二千或二、三千元，我與丁○○合資買的，只知道行動電話000000000
    0號，不知姓，只知叫阿不拉，我與丁○○均有打，送貨時我與丁○○均有去，
    有時買一千元或二千元，最多買過三千元等語（見原審卷第四十四頁）。另證人
    丁○○於警訊中亦供稱：我向被告（綽號阿不拉）購買... 我今天主動以電話撥
    被告之行動電話0000000000號，要購買一萬元安非他命，並約在楊梅
    鎮○○○街天成醫院之停車場，而被警方當場查獲，我曾向被告購買三次左右（
    見偵查卷第二一頁）。於檢察官偵查中供陳：跟阿不拉買的，是今天同時被捉的
    乙○○... 行動電話給他0000000000號電話給他，跟他說他就過來云
    云（見偵查卷第三八頁）。該二位證人丙○○、丁○○在本院審理中仍堅稱確實
    有向被告購買三次安非他命，且由該等證人之證言，可得知其二人自八十八年三
    月間起至被查獲時止，共合資向被告購買安非他命三次，分別為一千元、二千元
    、三千元，均以0000000000號行動電話與被告連絡，再於約定地點交
    貨。次查，被告於獲案之初在警訊中亦曾供稱：於八十八年四月十二日十六時五
    十分許，在桃園縣楊梅鎮○○○街天成醫院露天停車場內查獲，在我所駕駛之Ｖ
    八－０三二一號自用小客車內查獲安非他命一．五公克一小包、一公克九小包、
    ０．九公克十七小包、０．八公克五小包、０．四公克一小包，共三十三小包，
    合計重三０．二公克。另起出分裝袋有小袋一六三個、中袋十六個，合計一百七
    十九個分裝袋、酒精燈一個、吸食器一組、玻璃球管二支、塑膠漏斗一個、塑膠
    吸管二支... 都是我所有。是綽號「小桿」之丁○○打行動電話給我，說他要壹
    萬元的貨（安非他命）問我何時會到，我說大約二十分鐘至二十五分鐘會到，我
    們約定在楊梅天成醫院的露天停車場內會面交貨，我到達時警察就將我攔下並在
    我車上查獲右述物品... 八十八年四月十二日十八時三十分許，至我戶籍地桃園
    縣中壢市○○路八八巷七二號搜索，在我房間內搜到電子磅秤一個等語（見偵查
    卷第十至十三頁）。依被告之該等供詞，已明確供述其係意圖販賣毒品安非他命
    予證人丁○○，始到達天成醫院停車場內；另參以被告獲案後為警查扣之安非命
    他命多達三十三包（驗餘後淨重二三．七七公克，包裝重八．三公克），分裝袋
    多達一百七十九個，並有供毒品秤重所用之電子磅秤一個扣案，該等安非他命、
    分裝袋、電子磅秤應非單純供自己使用觀之，證人丙○○、丁○○之前揭供證應
    非出於虛構，而可採信。
  (三)安非他命之施用因有成癮性，且危害神經中樞甚巨，故我政府近年來非但定有重
    法處罰，各檢警機關亦多加強取締不遺餘力，是以價格節節攀昇。被告果若非有
    營利之意圖，並確實有利可圖，當無甘冒重刑斥資購買、販賣安非他命之理，其
    有營利之意圖，自無庸置疑。
  (四)被告所辯：係與丙○○、丁○○共同出資買進安非他命施用，伊並未販賣安非他
    命云云，應係臨訟卸責之詞，殊無足採。本件事證明確，被告犯行洵堪認定。
二、安非他命係第二級毒品，被告意圖營利販賣安非他命，核其所為：第一至第三次
    販賣安非他命予丙○○、丁○○一千元、二千元、三千元部分，係犯毒品危害防
    制條例第四條第二項之販賣第二級毒品罪；第四次約定販賣安非他命予丁○○一
    萬元，嗣被埋伏警員當場查獲而未遂部分，係犯毒品危害防制條例第四條第五項
    、第二項之販賣第二級毒品未遂罪。被告以一販賣行為販賣安非他命予丙○○、
    丁○○二人，為想像競合犯，應從一重處斷。其先後三次販賣安非他命既遂犯行
    、一次販賣安非他命未遂犯行，時間緊接，手段雷同，所犯又為犯罪構成要件相
    同之罪，顯係基於概括犯意為之，應依刑法第五十六條之規定論以販賣安非他命
    既遂一罪，除所犯販賣第二級毒品罪法定本刑無期徒刑部分，依法不得加重其刑
    外，就其餘部分依法加重其刑。其販賣安非他命前後之持有行為為低度行為，應
    為販賣之高度行為所吸收，不另論罪。
三、原審據以論罪科刑，固非無見。惟：(一)漏未論及被告以一販賣行為販賣安非他命
    予丙○○、丁○○二人之想像競合犯；(二)未敘明丁○○為警查獲後，與乙○○連
    絡表示欲購買一萬元安非他命，嗣為警當場查獲部分是否成立犯罪，均有未洽。
    被告上訴意旨空言否認犯罪，雖無理由。然原判決既有前述之可議，仍屬無可維
    持，應由本院予以撤銷改判。爰審酌被告前已有販賣安非他命之前科紀錄，仍不
    知悔改再犯本案（尚未構成累犯），及其犯罪動機、犯罪目的、販賣之次數、犯
    罪所生危害及其犯罪後態度等一切情狀，判處有期徒刑柒年肆月。並敘明扣案之
    安非他命三十三包（驗餘後淨重二三．七七公克）為毒品，應沒收銷燬之，分裝
    袋計一百七十九個，係預備販賣而分裝安非他命所用之物；電子磅秤一個係供販
    賣而秤重安非他命所用之物；及0000000000號行動電話一支係被告所
    有，供販賣安非他命連絡之用（雖未扣案，然無證據證明業經滅失）均應依毒品
    危害防制條例第十九條第一項規定宣告沒收之。被告先後販賣安非他命三次，分
    別為一千元、二千元、三千元，以此計算，被告因販賣安非他命所得財物，總計
    為六千元，應依毒品危害防制條例第十九條第一項規定諭知沒收，如全部或一部
    不能沒收時，以其財產抵償之。另扣案之酒精燈一個、吸食器一組、玻璃球吸管
    二支、塑膠吸管二支、塑膠漏斗一個雖係被告所有之物，惟與本案販賣毒品安非
    他命罪無關，故不予宣告沒收。其認定事實、適用法律及量處刑期均為妥適。被
    告上訴意旨，空言否認犯罪，並無理由，應予駁回。
據上論斷，應依刑事訴訟法第三百六十九條第一項前段、第三百六十四條、第二百九
十九條第一項前段、毒品危害防制條例第四條第二項、第九條、第十九條第一項、刑
法第十一條前段、第五十五條、第五十六條，判決如主文。
本案經檢察官柯晴男到庭執行職務。
中      華      民      國      八十九      年      二      月    三    日
                              臺灣高等法院刑事第十二庭
                                  審判長法  官  劉  景  星
                                        法  官  陳  志  洋
                                        法  官  陳  博  志
右正本證明與原本無異。
如不服本判決應於收受送達後十日內向本院提出上訴書狀，其未敘述上訴之理由者並
得於提起上訴後十日內向本院補提理由書（均須按他造當事人之人數附繕本）。
                                        書記官  鄭  兆  璋
中      華      民      國      八十九      年      二      月   十一   日
附錄：本判決論罪科刑法條全文
毒品危害防制條例第四條第二項：
製迼、運輸、販賣第二級毒品者，處無期徒刑或七年以上有期徒刑，得併科新台幣七
百萬元以下罰金。


司法院資訊處製作；財團法人民間司法改革基金會備份。
